Minutes et répertoires du notaire Louis de LAUNAY, 22 décembre 1667 - 2 octobre 1680 (étude XII)
Archives nationales
Minutes et répertoires du notaire Louis de LAUNAY (étude XII)
22 décembre 1667 - 2 octobre 1680
MC/ET/XII/148 - MC/ET/XII/181, MC/RE/XII/5
Etude XII; Launay, Louis de
Archives nationales de France
Minutes et répertoires: la loi 2008-696 du 15 juillet 2008 relative aux archives a fixé à 75 ans à compter de la date de l'acte, ou à 25 ans à compter de la date du décès de l'intéressé si ce délai est plus bref, le délai de communication des minutes et répertoires des notaires; ce délai est porté à 100 ans à compter de la date de l'acte si le document se rapporte à un mineur (code du Patrimoine, articles L213-2, 4e d et 5e).
Autres documents de l'étude (dossiers de clients, comptabilité...) :s'agissant d'archives privées, ces documents sont communicables selon les modalités fixées par le déposant ou le donateur.
Certains documents ne sont pas accessibles en raison de leur mauvais état de conservation.
Versement
Accès aux instruments de recherche de tous les notaires de l’étude XII
Archives de l'étude XII
- Minutes de Louis de LAUNAY, juillet 1667 - 2 octobre 1681; MC/ET/XII/148 - MC/ET/XII/181
  - Minutes. 1667, juillet - décembre, juillet - décembre 1667; MC/ET/XII/148
    Informations complémentaires:
    1667, 1 juillet à 21 décembre: actes dressés par Georges Marion.
    1667, 22 à 31 décembre: actes dressés par Louis de Launay.
    Informations concernant le classement:
    Le niveau inférieur de description, quand il existe, correspond aux minutes d'actes. Toutes les minutes ne sont pas forcément décrites une à une. Les descriptions de ces minutes sont plus ou moins détaillées.
  - Minutes. 1668, janvier - 1668, juin, janvier 1668 - juin 1668; MC/ET/XII/149
  - Minutes. 1668, juillet - 1668, décembre, juillet 1668 - décembre 1668; MC/ET/XII/150
  - Minutes. 1669, janvier - 1669, mars, janvier 1669 - mars 1669; MC/ET/XII/151
    Attention: un acte coté en Réserve.
    - Devis et marché de tous ouvrages pour la construction du transept de la nouvelle église Saint-Louis-en-l'Île à Paris suivant les dessins de François Le Vau, architecte ordinaire du roi, avec Pierre Thévenot et Pierre Lemaistre, maîtres maçons à Paris., 11 mars 1669; MC/RS//1593
      Trois dessins joints: un plan (36,5 x 51,5 cm), une coupe longitudinale (23,5 x 36,6 cm) et une coupe transversale (23,5 x 36,6 cm).
      Cote originelle du document: MC/ET/XII/151
      Origine de l'information:
      Actes signalés par le personnel du Minutier central des notaires de Paris.
      Date de création de la notice: 2016 (A. Cojannot).
      marché; Saint-Louis-en-l'Ile (paroisse); Saint-Louis-en-l'Ile (église); architecte; Le Vau, François (162.-1676); Thevenot, Pierre; Lemaistre, Pierre; plan d'architecture
  - Minutes. 1669, avril - 1669, juin, avril 1669 - juin 1669; MC/ET/XII/152
  - Minutes. 1669, juillet - 1669, septembre, juillet 1669 - septembre 1669; MC/ET/XII/153
  - Minutes. 1669, octobre - 1669, décembre, octobre 1669 - décembre 1669; MC/ET/XII/154
  - Minutes. 1670, janvier - 1670, mars, janvier 1670 - mars 1670; MC/ET/XII/155
  - Minutes. 1670, avril - 1670, juin, avril 1670 - juin 1670; MC/ET/XII/156
  - Minutes. 1670, juillet - 1670, décembre, juillet 1670 - décembre 1670; MC/ET/XII/157
  - Minutes. 1671, janvier - 1671, mars, janvier 1671 - mars 1671; MC/ET/XII/158
  - Minutes. 1671, avril - 1671, juin, avril 1671 - juin 1671; MC/ET/XII/159
  - Minutes. 1671, juillet - 1671, décembre, juillet 1671 - décembre 1671; MC/ET/XII/160
  - Minutes. 1672, janvier - 1672, mars, janvier 1672 - mars 1672; MC/ET/XII/161
  - Minutes. 1672, avril - 1672, juin, avril 1672 - juin 1672; MC/ET/XII/162
  - Minutes. 1672, juillet - 1672, décembre, juillet 1672 - décembre 1672; MC/ET/XII/163
  - Minutes. 1673, janvier - 1673, juin, janvier 1673 - juin 1673; MC/ET/XII/164
    - DELAVALLÉE (Marin) juré en maçonnerie § mentionné ds un partage, 18 décembre 1623; MC/ET/XII/164; fol. IIII/C/LXXII
      Artisans XVIIe, par M. Jurgens, M.A. Fleury, R. Gourmelon et le personnel du Minutier central, 1954-1996 (fichier papier entièrement dématérialisé; voir contexte dans le Plan d’orientation général - Notaires de Paris, guides thématiques du Minutier).
      Date de révision: 2011-2012
      Date de création de la notice: 2010
      partage; Delavallée, Marin
    - Marché. Jean Portrait à Alexandre Bontemps, valet de chambre du roi., 14 mai 1673; MC/ET/XII/164
      Les valets de chambre du roi au XVIIe siècle (102 actes), par Mathieu Da Vinha, 2003 (base de données migrée: voir contexte dans le Plan d’orientation général - Notaires de Paris, guides thématiques du Minutier).
      Date de création de la notice: 2006
      marché; Portrait, Jean; Bontemps, Alexandre; officier de la Chambre du roi (Ancien Régime)
  - Minutes. 1673, juillet - 1673, décembre, juillet 1673 - décembre 1673; MC/ET/XII/165
  - Minutes. 1674, janvier - 1674, juin, janvier 1674 - juin 1674; MC/ET/XII/166
  - Minutes. 1674, juillet - 1674, décembre, juillet 1674 - décembre 1674; MC/ET/XII/167
    - BETAULD (Louis) chevalier seigneur de Chervault et de Montbarrois cons secrétaire de S. N. président en la chambre des Comptes § Constitution par Louis BETAULD et Marie LORTHON son épouse demeurant rue des Francs Bourgeois par Saint-Gervais, à François GOBELIN prévôt seigneur de Marisy vcte d'Espiez Essonnes et autres lieux demeurant rue des Minimes, place Royale, par Saint-Paul de 1500 l. de rente annuelle à prendre sur l'office de président en la Chambre des Comptes et sur les terres de Chervault et Montbarrois, sur une maison à Etiolles et 2 maisons à Paris, moyennt 30. 000 l., 17 décembre 1674; MC/ET/XII/167
      Fichier dit 'général' XVIIe-XVIIIe siècles, par le personnel du Minutier, 1954-1999 ( fichier papier entièrement dématérialisé; voir contexte dans le Plan d’orientation général - Notaires de Paris, guides thématiques du Minutier).
      constitution de rente; Betauld, Louis
  - Minutes. 1675, janvier - 1675, juin, janvier 1675 - juin 1675; MC/ET/XII/168
  - Minutes. 1675, juillet - 1675, décembre, juillet 1675 - décembre 1675; MC/ET/XII/169
  - Minutes. 1676, janvier - 1676, mars, janvier 1676 - mars 1676; MC/ET/XII/170
  - Minutes. 1676, avril - 1676, juin, avril 1676 - juin 1676; MC/ET/XII/171
    - OURSEL (Nicolas) brodeur r. des Vieils Augustins § mariage de. .. fils de Nicolas O. maçon avec Geneviève LOIR fille de Etienne LOIR maître brodeur, 19 mars 1628; MC/ET/XII/171; fol. VI/XX/XII
      contrat de mariage; Oursel, Nicolas
  - Minutes. 1676, juillet - 1676, décembre, juillet 1676 - décembre 1676; MC/ET/XII/172
    - Inventaire après décès de François Le Vau, architecte ordinaire des Bâtiments du roi, à la requête de sa veuve, Elisabeth Cretey, tutrice de Jeanne Elisabeth Le Vau, leur fille âgée de 14 ans, demeurant à Paris, île Notre-Dame sur le quai d'Orléans regardant les jardins du cloître Notre-Dame., 8 juillet 1676; MC/ET/XII/172
      Acte numérisé dans le cadre de l’exposition Dessiner pour bâtir. Le métier d’architecte au XVIIe siècle(Paris, hôtel de Soubise, 2017-2018).
      Date de création de la notice: 2020 (A. Cojannot)
      inventaire après décès; Le Vau, François; Cretey, Elisabeth; Le Vau, Jeanne Elisabeth; architecte; Saint-Louis (île)
  - Minutes. 1677, janvier - 1677, juin, janvier 1677 - juin 1677; MC/ET/XII/173
    - Fondation d'Alexandre Bontemps, valet de chambre du roi, à l'église Saint-Louis en l'Ile pour honorer l'âme de feue Claude-Marguerite Bosc son épouse., 8 mai 1677; MC/ET/XII/173
      fondation pieuse; Bontemps, Alexandre; Bosc, Claude-Marguerite; officier de la Chambre du roi (Ancien Régime)
    - LOYNES (Philippe de) § Vente par Philippe de LOYNES et autres à Bernard CROS, 18 mai 1677 - 22 septembre 1677; MC/ET/XII/173
      Mention dans le répertoire du notaire coté:
      MC/RE/XII/5
      acte de vente; Loynes, Philippe de
  - Minutes. 1677, juillet - 1677, décembre, juillet 1677 - décembre 1677; MC/ET/XII/174
    - MARCHAND (Pierre), maître orfèvre § Obligation, 23 mai 1642; MC/ET/XII/174
      obligation; Marchand, Pierre
  - Minutes. 1678, janvier - 1678, juin, janvier 1678 - juin 1678; MC/ET/XII/175
    - Fondation d'Alexandre Bontemps, valet de chambre du roi, à l'église Saint-Louis en l'Ile pour honorer l'âme de feu Claude Bosc du Bois, son beau-père., 28 mai 1678; MC/ET/XII/175
      fondation pieuse; Bontemps, Alexandre; Bosc du Bois, Claude; officier de la Chambre du roi (Ancien Régime)
  - Minutes. 1678, juillet - 1678, décembre, juillet 1678 - décembre 1678; MC/ET/XII/176
  - Minutes. 1679, janvier - 1679, juin, janvier 1679 - juin 1679; MC/ET/XII/177
  - Minutes. 1679, juillet - 1679, décembre, juillet 1679 - décembre 1679; MC/ET/XII/178
    Attention: certains actes ont été constatés manquants
    - Inventaire après décès de Marie de Laubespine, épouse de Nicolas Lambert., 18 août 1679
      Attention: l'original de l'acte est manquant.
      Actes signalés par le personnel du Minutier central des notaires de Paris, 2003-2012 (base de données migrée: voir contexte dans le Plan d’orientation général - Notaires de Paris, guides thématiques du Minutier).
      Date de révision: 2010
      Date de création de la notice: 2009
      inventaire après décès; L' Aubespine, Marie de (....-1679); Lambert de Thorigny, Nicolas (16..-1692)
    - LAMBERT (Nicolas) (fils) Seigneur de Thorigny, la Postolle et Sucy en Brie. Président en la Chambre des Comptes § Inventaire après décès de Marie de L'AUBESPINE, épouse de Nicolas LAMBERT, 18 août 1679; MC/ET/XII/178
      inventaire; Lambert, Nicolas
    - DE L'AUBESPINE (Marie de) § Inventaire après décès de Marie DE L'AUBESPINE épouse de Nicolas LAMBERT, Seigneur de Thorigny, La Postolle et Sucy en Brie, Président en la chambre des Comptes, 18 août 1679; MC/ET/XII/178
      inventaire; De l'Aubespine, Marie de
  - Minutes. 1680, janvier - 1680, mars, janvier 1680 - mars 1680; MC/ET/XII/179
  - Minutes. 1680, avril - 1680, juin, avril 1680 - juin 1680; MC/ET/XII/180
  - Minutes. 1680, juillet - 2 octobre, juillet - 2 octobre 1680; MC/ET/XII/181
- Répertoire(s) de Louis de LAUNAY, 20 avril 1673 - 2 octobre 1680; MC/RE/XII/5
  - Répertoire. 1673, 20 avril - 1680, 2 octobre, 20 avril 1673 - 2 octobre 1680; MC/RE/XII/5
    Informations concernant le classement et la cotation:
    Le niveau inférieur de description, quand il existe, correspond aux mentions d'actes contenues dans le répertoire. Parmi celles-ci, certaines peuvent y être décrites, de manière plus ou moins détaillée. Pour consulter l'acte proprement dit, il convient de rechercher la cote au niveau des articles (registre ou liasse) des minutes du notaire (cote de type 'MC/ET').